【裁判字號】    99,聲再更,3
【裁判日期】    990310
【裁判案由】    聲請再審
【裁判全文】
臺灣臺中地方法院刑事裁定             99年度聲再更字第3號
聲  請  人  乙○○
被      告  甲○○  現任臺灣高等法院臺中分院檢察署檢察官
上列聲請人因誣告案件，對於本院86年度自字第1004號中華民國
92年1月17日裁定提起再審，前經本院98年度聲再字第54號中華
民國98年11月16日裁定駁回再審之聲請，經聲請人不服提起抗告
後，再由臺灣高等法院臺中分院99年度抗字第62號中華民國99年
1月22日裁定撤銷，並發回本院，本院裁定如下：
    主    文
再審之聲請駁回。
    理    由
一、聲請再審意旨如附件之刑事書狀所載。
二、按法院認為聲請再審之程序違背規定者，應以裁定駁回之，
    刑事訴訟法第四百三十三條定有明文。次按為判決人之不利
    益聲請再審，得由管轄法院之檢察官及自訴人為之；但自訴
    人聲請再審者，以有第四百二十二條第一款規定之情形為限
    ，刑事訴訟法第四百二十八條第一項定有明文，是刑事訴訟
    法第四百二十條第一項第六款及同法第四百二十一條之再審
    理由，非自訴人可得主張。再按當事人得聲請再審者，以確
    定判決為限，裁定不得作為聲請再審之對象，此觀之刑事訴
    訟法第四百二十條、第四百二十一條、第四百二十二條分別
    規定得為聲請再審對象者為「有罪之判決」、「經第二審確
    定之有罪判決」、「有罪、無罪、免訴或不受理之判決」自
    明。從而，不論對於程序上事項之裁定，抑或實體上事項之
    裁定，均不得聲請再審（最高法院八十九年度台抗字第四０
    四號裁定參照）。是有關聲請再審係對確定判決為之，裁定
    則無聲請再審可言。
三、經查本件聲請人即自訴人乙○○前以被告甲○○等人涉犯誣
    告等案件向本院提起自訴，經本院調查結果認被告甲○○等
    人犯罪嫌疑不足，於九十二年一月十七日以八十六年度自字
    第一００四號裁定駁回自訴，自訴人乙○○不服向臺灣高等
    法院臺中分院提起抗告，復經臺灣高等法院臺中分院於九十
    二年四月三十日以九十二年度抗字第二六八號裁定駁回抗告
    確定，有本院八十六年度自字第一００四號刑事裁定、臺灣
    高等法院臺中分院九十二年度抗字第二六八號刑事裁定附卷
    可稽。茲聲請人乙○○以有新事證為由對本院八十六年度自
    字第一００四號「裁定」聲請再審，揆諸上開規定，於法自
    有未合，其程序顯屬違背規定，且無從補正，應予裁定駁回
    。
四、據上論斷，應依刑事訴訟法第四百三十三條，裁定如主文。
中    華    民    國    99    年    3    月     10    日
                  刑事第七庭  審判長法  官  王邁楊
                                    法  官  黃賢婷
                                    法  官  陳  葳
上正本證明與原本無異。
如不服本裁定，應於送達後五日內，向本院提出抗告狀。
                                    書記官  張雅如
中    華    民    國    99    年    3    月     10    日

司法院資訊處製作；財團法人民間司法改革基金會備份。
